【裁判字號】    99,易,94
【裁判日期】    991029
【裁判案由】    竊盜
【裁判全文】
臺灣澎湖地方法院刑事判決                99年度易字第94號
公  訴  人  臺灣澎湖地方法院檢察署檢察官
被      告  乙○○
上列被告因竊盜案件，經檢察官提起公訴（99年度偵字第646號
、第648號、第652號、第688號），本院判決如下：
    主    文
乙○○犯竊盜罪，計貳罪，各處有期徒刑肆月，均應於刑之執行
前，令入勞動場所強制工作參年。又犯毀越門扇竊盜罪，處有期
徒刑柒月，應於刑之執行前，令入勞動場所強制工作參年。又犯
攜帶兇器竊盜罪，處有期徒刑柒月，應於刑之執行前，令入勞動
場所強制工作參年。應執行有期徒刑壹年，並應於刑之執行前，
令入勞動場所強制工作參年。
    事    實
一、乙○○曾於民國99年6月間，因竊盜案，經本院以99年度簡
    字第17號判處應執行拘役50日確定；又於99年7月間，因竊
    盜案，經本院以99年度馬簡字第129號判處拘役40日確定。
    詎其仍不知悔改，各基於意圖為自己不法所有之犯意，有下
    列行為：
（一）於99年6月30日13時40分許，騎乘腳踏車至澎湖縣馬公市
      西文里97之29號住宅前，見該戶大門未上鎖，乃拉開大門
      進入，趁無人之際，自該宅屋內一樓竊取己○○所有之捷
      安特牌腳踏車1部，價值約新台幣（下同）7,500元，得手
      後，將腳踏車出售吳海金得利（吳海金另經檢察官為不起
      訴處分）。
（二）於99年7月14日早上，徒步至澎湖縣馬公市○○路20號戊○○所經營之「江屋日式料理店」，見該店大門未鎖，且
      疏於看管，竟開門入內，從冰櫃上置放之皮包內，竊取戊○○所有之現金15,000元及身分證1張，得手後離去，復
      將該身分證丟入馬公市「菊島之星」附近海域，贓款則花
      用殆盡。
（三）於99年7月18日凌晨3時至4時許，徒步至澎湖縣馬公市○○路18號丙○○所經營之「珍愛典藏精品坊」，趁夜間無
      人看管之際，以腳將該店玻璃門下方門鎖踏歪之方式毀壞
      該玻璃門後，用力推開玻璃門入內，自該店展示櫃內竊取
      碧璽手鍊5條、鈦晶手鍊2條、銅鈦手鍊1條、殞石手鍊1條
      、珊瑚戒指1顆（價值約265,000元），得手後離去，其因
      認為上開飾品價值不高，乃丟棄於馬公市○○路60號路旁
      空地。嗣經警循線查獲，攜同乙○○前往該空地尋回其中
      6 條手鍊，再由丙○○偕警前往該空地，尋回另外3條手
      鍊及珊瑚戒指1顆。
（四）又於99年7月21日凌晨2時許，徒步至澎湖縣馬公市○○路
      、光明路交岔口附近，丁○○所經營之「愛呷ㄍㄚ鹹水雞
      」，趁該攤位夜間無人看管之際，持拾來之剪刀1把，剪
      開圍繞該攤位之帆布，從零錢盒內竊取被害人丁○○所有
      之現金1,500元，得手後離去並花用完畢。
二、案經澎湖縣政府警察局馬公分局報請臺灣澎湖地方法院檢察
    署檢察官偵查起訴。
    理    由
一、按被告以外之人於審判外之陳述雖不符刑事訴訟法第159條
    之1至之4等4條之規定，而經當事人於審判程序同意作為證
    據，法院審酌該言詞陳述或書面陳述作成時之情況，認為適
    當者，亦得為證據；當事人、代理人或辯護人於法院調查證
    據時，知有前項不得為證據之情形，而未於言詞辯論終結前
    聲明異議者，視為有前項之同意，刑事訴訟法第159條之5定
    有明文。查被害人己○○、丙○○、戊○○、丁○○、證人
    吳海金等人於審判外所為之陳述，雖無刑事訴訟法第159條
    之1至之4等4條規定情形，然檢察官、被告均已於準備程序
    中表示不爭執證據能力，且知悉該等證據屬審判外陳述，迄
    至言詞辯論終結前亦未聲明異議，茲本院審酌該等證據於作
    成時並無任何不適當之情況，認作為本件證據係屬適當，故
    該等證據均具有證據能力。
二、前揭犯罪事實，業據被告乙○○坦白承認，核與證人吳海金
    ，被害人己○○、丙○○、戊○○、丁○○等人供述情節相
    符，並有現場照片、監視器翻拍照片、贓證物認領保管單附
    卷可稽。上開事實，堪以認定。
三、核被告乙○○如事實欄（一）、（二）所為，係犯刑法第
    320條第1項之普通竊盜罪；如事實欄（三）所為，係犯刑法
    第321條第1項第2款之毀越門扇竊盜罪；如事實欄（四）所
    為，係犯刑法第321條第1項第3款之攜帶兇器竊盜罪。被告
    就前述事實欄分列之4次竊盜犯行，犯意各別，行為互殊，
    應予分論併罰。爰審酌被告前因竊盜案，甫經法院判決，仍
    不知悔改前非，且其年輕力壯，不思以正當途徑取生活所需
    ，於短短2月內，竟屢次侵入店家或住宅行竊獲取財物，對
    於被害人之權益及社會治安皆影響甚鉅，惟念犯後尚能坦認
    犯行，並表悔意，犯後態度非無足取等一切情狀，酌情分別
    量處如主文所示之刑，復合併定其應執行刑，以示儆懲。被
    告用以行竊之剪刀，未據扣案，且無證據證明現仍存在，為
    免執行發生困難，爰不予宣告沒收。
四、末按「十八歲以上之竊盜犯、贓物犯，有犯罪之習慣者，得
    於刑之執行前，令入勞動場所強制工作。」竊盜犯贓物犯保
    安處分條例第3條第1項定有明文。而保安處分係針對受處分
    人將來之危險性所為之處置，以達教化、治療之目的，為刑
    罰之補充制度。我國現行刑法採刑罰與保安處分雙軌制，係
    在維持行為責任之刑罰原則下，為協助行為人再社會化之功
    能，以及改善行為人潛在之危險性格，期能達成根治犯罪原
    因、預防犯罪之特別目的。是保安處分中之強制工作，旨在
    對嚴重職業性犯罪及欠缺正確工作觀念或無正常工作因而犯
    罪者，強制其從事勞動，學習一技之長及正確之謀生觀念，
    使其日後重返社會，能適應社會生活。竊盜犯贓物犯保安處
    分條例第3條第1項規定，即係本於保安處分應受比例原則之
    規範，使保安處分之宣告，與行為人所為行為之嚴重性、行
    為人所表現之危險性及對於行為人未來行為之期待性相當之
    意旨而制定，而由法院視行為人之危險性格，決定應否令入
    勞動處所強制工作，以達預防之目的。查被告有如事實欄所
    示論罪科刑之前科，於短短2個月內，至馬公市各店家、住
    宅多次行竊，又被告並無固定之工作，業據其供承在卷，顯
    見被告確有欠缺正確工作觀念，及無固定工作因而犯罪，暨
    確有竊盜犯罪之習慣等情形，對社會秩序、民眾權益有重大
    危害。而被告正值青壯，卻未盡其力於正途，反而屢犯竊盜
    犯行，署立澎湖醫院社區關懷訪視員許鎮麒亦證稱：「乙○○情緒反應不佳、衝動、控制不住…拒絕就醫，沒有悔改之
    心，用醫療手段看不到效果，且浪費醫療資源」等語，足認
    其採用就醫治療、社區保護等方式仍無法改善，有矯治其惡
    習、性格，使其學習一技之長，並培育正確之謀生觀念，俾
    其能於將來刑滿重返社會時，不再重蹈覆轍，並獲新生之必
    要。爰依檢察官所請，依竊盜犯贓物犯保安處分條例第3條
    第1項之規定，諭知於刑之執行前，令被告入勞動場所強制
    工作3年，以收矯治之效。
據上論斷，應依刑事訴訟法第299條第1項前段，刑法第320條第1
項、第321條第1項第2款、第3款、第51條第5款，刑法施行法第1
條之1，竊盜犯贓物犯保安處分條例第2條第4項、第3條第1項、
第4條、第5條第1項前段，判決如主文。
本案經檢察官甲○○到庭執行職務。
中    華    民    國    99    年    10    月    29    日
                        刑事庭  法  官  李宛玲
以上正本證明與原本無異。
如不服本判決應於收受判決後10日內向本院提出上訴書狀，並應
敘述具體理由；其未敘述上訴理由者，應於上訴期間屆滿後20日
內向本院補提理由書（均須按他造當事人之人數附繕本）「切勿
逕送上級法院」。
中    華    民    國    99    年    10    月    29    日
                                書記官  王耀煌
附錄本件判決論罪科刑法條：
刑法第320條
意圖為自己或第三人不法之所有，而竊取他人之動產者，為竊盜
罪，處5年以下有期徒刑、拘役或5百元以下罰金。
意圖為自己或第三人不法之利益，而竊佔他人之不動產者，依前
項之規定處斷。
前二項之未遂犯罰之。
刑法第321條
犯竊盜罪而有左列情形之一者，處6月以上、5年以下有期徒刑：
一  於夜間侵入住宅或有人居住之建築物、船艦或隱匿其內而犯
    之者。
二  毀越門扇、牆垣或其他安全設備而犯之者。
三  攜帶兇器而犯之者。
四  結夥三人以上而犯之者。
五  乘火災、水災或其他災害之際而犯之者。
六  在車站或埠頭而犯之者。
前項之未遂犯罰之。

司法院資訊處製作；財團法人民間司法改革基金會備份。
